【裁判字號】    95,交抗,90
【裁判日期】    950208
【裁判案由】    違反道路交通管理處罰條例
【裁判全文】
臺灣高等法院交通事件裁定              95年度交抗字第90號
抗  告  人
即受處分人  甲○○
                      4( 3.
上列抗告人因違反道路交通管理處罰條例案件，不服臺灣士林地
方法院，中華民國94年12月30日所為裁定（94年度交聲字第904
號），提起抗告，本院裁定如下：
    主  文
抗告駁回。
    理  由
一、按「汽車駕駛人，駕駛汽車有左列情形之一，而本章各條無
    處罰之規定者，處新臺幣900元以上1,800元以下罰鍰：一、
    不服從交通勤務警察或依法令執行交通指揮、稽查任務人員
    之指揮或稽查者」，道路交通管理處罰條例第60條第2項第1
    款訂有明文。又「汽車駕駛人有左列各款所列條款之一者，
    除依原條款處罰鍰外，並予記點：一、有第60條第1項、第2
    項第1款至第3款情形之一者，各記違規點數一點。」，道路
    交通管理處罰條例第63條第1項第1款訂有明文。
二、原處分機關係以：抗告人即異議人甲○○於民國94年9月6日
    21時3分許，騎駛車號DPO-223號輕型機車，行經臺北市○○
    ○路、青島東路口時，不依規定使用燈光（業經原審裁定不
    罰確定），經臺北市政府警察局中正第一分局員警曾國強攔
    停告知違規事項，惟抗告人拒絕出示駕駛執照、行車執照，
    值勤員警始分別依道路交通管理處罰條例第60條第2項第1款
    製單逕行舉發「拒絕出示駕、行照」之違規，嗣抗告人於94
    年9月27日提出申訴，原處分機關調查後仍認抗告人有上揭
    違規行為，於同年10月21日以北市裁三字第裁22-AEB392909
    號違反道路交通管理事件裁決書，依道路交通管理處罰條例
    第60條第2項第1款、第63條第1項第1款規定，裁處罰鍰900
    元整，並記違規點數1點。
三、抗告意旨詳如附件。
四、經查：抗告人為員警曾國強攔停後，確有拒絕出示行照、駕
    照之事實，也因抗告人拒絕出示行、駕照，所以本件才無法
    當場開立舉發單，而係事後以逕行舉發之方式補開，已據證
    人曾國強結證明確（原審94年12月26日訊問筆錄第2頁、第3
    頁分別參照），且有舉發單1紙在卷可按，其上方空白處且
    註明「逕行舉發」等字樣，堪認證人曾國強上開結證確有所
    據。況再參酌抗告人為警舉發未依規定使用燈光之違規事實
    時，確實不服舉發，其亦於原審訊問時就舉發過程自承：當
    時員警確實有要求伊提出行、駕照，伊也把皮包拿出來，但
    是伊對於員警開單理由不能接受，只有跟員警說伊姓孫，未
    陳報姓名等語，益徵抗告人為警攔停告知違規事實後，確有
    拒絕出示行、駕照等情，可以認定。抗告人有關為警舉發「
    不依規定使用燈光」之違規事實，固因證據不足，原處分此
    部分應予撤銷，惟員警既因見抗告人騎駛機車之大燈確未點
    亮，則其予以攔檢，嗣並舉發，公權力之發動並非毫無所據
    ，抗告人倘有不服，自應循法定救濟途徑，提起救濟，自不
    得以拒絕出示行、駕照之方法，不服從交通勤務警察之指揮
    稽查，其理至明。故抗告人此部分所為，係違反道路交通管
    理處罰條例第60條第2項第1款之違規行為，原處分機關援引
    道路交通管理處罰條例第60條第2項第1款裁罰抗告人罰鍰90
    0元，並依同條例第63條第1項第1款記違規點數1點，於法尚
    無違誤。
五、原審因而認抗告人確有如舉發違反道路交通管理事件通知單
    所載之違規事實，原處分機關依首揭規定就抗告人違規之行
    為裁處抗告人900元罰鍰，並記違規點數一點，並無違誤，
    據此駁回抗告人異議之聲請，經核並無不合。抗告意旨猶執
    前詞指摘原判決不當，顯無理由，應予駁回。
據上論斷，應依道路交通案件處理辦法第二十六條、刑事訴訟法
第四百十二條，裁定如主文。
中    華    民    國    95    年    2    月     8     日
                  臺灣高等法院交通法庭
                      審判長法  官  葉騰瑞
                            法  官  趙功恆
                            法  官  莊明彰
以上正本證明與原本無異。
不得再抗告。
                            書記官  周素秋
中    華    民    國    95    年    2     月    8     日


司法院資訊處製作；財團法人民間司法改革基金會備份。
